【裁判字號】    92,訴,275
【裁判日期】    920311
【裁判案由】    違反槍砲彈藥刀械管制條例
【裁判全文】
臺灣臺中地方法院刑事判決                          九十二年度訴字第二七五號
    公  訴  人  臺灣臺中地方法院檢察署檢察官
    被      告  甲○○
右列被告因違反槍砲彈藥刀械管制條例等案件，經檢察官提起公訴（九十一年度偵緝
字第四０九號），本院判決如左：
    主  文
甲○○未經許可，持有可發射子彈具有殺傷力之改造手槍之主要組成零件，累犯，處
有期徒刑捌月，併科罰金新臺幣壹拾伍萬元，罰金如易服勞役，以新臺幣玖佰元即銀
元佰元折算壹日。扣案如附表編號二至五號所示之改造手槍之主要組成零件，沒收
。
    事  實
一、甲○○曾於民國八十四年間，因犯偽造有價證券罪、非法吸用化學合成麻醉藥品
    罪罪，經最高法院及本院分別判處有期徒刑一年六月、六月，經定應執行刑為有
    期徒刑一年十月確定，並於八十七年四月十日假釋，刑期至八十八年一月六日屆
    滿以已執行論，猶不知悔改，復於九十年三月間某日，在臺中縣大肚鄉○○路○
    段三二０巷二二之十三號住處附近，拾獲不知名人士所遺失該處之如附表所示可
    發射子彈具有殺傷力之改造手槍之主要組成零件【下稱改造手槍之主要組成零件
    ，而將該主要槍枝零件組裝，可組成手槍一支（槍枝管制編號：0000000
    000），且該手槍係仿ＢＥＲＥＴＴＡ廠半自動手槍製造之玩具手槍換裝土造
    金屬槍管而成之改造手槍，機械性能良好，可供擊發適用之子彈，認具殺傷力】
    ，竟意圖為自己不法之所有，將之侵占入己，旋即將如附表所示之改造手槍之主
    要組成零件置放於上揭住處三樓儲藏室，而未經許可持有改造手槍之主要組成零
    件。嗣於九十一年二月二十二日下午八時四十分許，經豐原憲兵隊持搜索票在上
    址搜索而當場查獲，並扣得如附表所示之改造手槍主要組成零件。
二、案經豐原憲兵隊報請臺灣臺中地方法院檢察署檢察官偵查起訴。
    理  由
一、訊據被告甲○○對於右揭事實坦承不諱，並經證人即被告之父林俊一於警詢中證
    述屬實，且有扣案如附表編號二至五號所示之改造槍枝之主要組成零件足資佐證
    。而如附表所示之零件經送鑑定結果認：彈簧七支，實均係金屬彈簧（非屬改造
    槍枝之主要組成零件）；滑套一個，實係玩具槍用金屬滑套（換裝土造金槍機）
    ；槍身一支（槍枝管制編號：0000000000），實係玩具槍用金屬槍身
    ；彈匣一個，實係玩具槍用金屬彈匣；槍管一支，實係土造金屬槍管；複進簧桿
    一支，實係玩具槍用金屬複進簧桿（非屬改造槍枝之主要組成零件）；又將如附
    表所示之槍枝零件組裝，可組成手槍一支，而該手槍係仿ＢＥＲＥＴＴＡ廠半自
    動手槍製造之玩具手槍換裝土造金屬槍管而成之改造手槍，機械性能良好，可供
    擊發適用之子彈，認具殺傷力，此有內政部警政署刑事警察局九十一年五月六日
    刑鑑字第０九一００七０六五二號槍彈鑑定書一份附卷可稽，則如附表所示之槍
    枝零件，確係屬發射子彈具有殺傷力之改造手槍之主要組成零件無誤，是被告上
    揭自白應與事實相符。本件事證明確，被告犯行應堪認定。
二、核被告甲○○所為，係犯槍砲彈藥刀械管制條例第十三條第四項之未經許可，持
    有可發射子彈具有殺傷力之改造手槍之主要組成零件罪及刑法第三百三十七條之
    侵占遺失物罪。被告所犯上揭二罪間，有方法結果之牽連關係，依刑法第五十五
    條之規定，應從較重之未經許可，持有可發射子彈具有殺傷力之改造手槍之主要
    組成零件罪處斷。又公訴人雖未引用侵占遺失物之條文，惟於事實欄已明確記載
    被告侵占遺失物之事實，且此部分與前開未經許可，持有可發射子彈具有殺傷力
    之改造手槍之主要組成零件罪間有牽連犯之裁判上一罪關係，此部分既經起訴，
    基於審判不可分之原則，本院自應加以審判。又被告曾於八十四年間，因犯偽造
    有價證券罪、非法吸用化學合成麻醉藥品罪罪，經最高法院及本院分別判處有期
    徒刑一年六月、六月，經定應執行刑為有期徒刑一年十月確定，並於八十七年四
    月十日假釋，刑期至八十八年一月六日屆滿以已執行論，此有臺灣臺中地方法院
    檢察署刑案資料查註紀錄表及臺灣高等法院被告全國前案紀錄表各一份在卷可按
    ，其受有期徒刑之執行完畢後，五年以內再犯有期徒刑以上之罪，為累犯，應依
    刑法第四十七條規定加重其刑。爰審酌被告犯罪之動機、目的、手段、持有改造
    手槍之主要組成零件影響社會治安甚鉅及犯後坦承犯行，態度良好等一切情狀，
    量處如主文所示之刑，並諭知罰金易服勞役之折算標準。扣案如附表編號二至五
    號所示改造手槍之主要組成零件，均係違禁物，應依刑法第三十八條第一項第一
    款之規定，併予宣告沒收；至扣案如附表編號一、編號六所示之零件，因非屬內
    政部公告之槍枝主要組成零件，顯非屬違禁物，且亦非供被告犯罪所用之物，爰
    不另宣告沒收，附此敘明。
據上論斷，應依刑事訴訟法第二百九十九條第一項前段，槍砲彈藥刀械管制條例第十
三條第四項，刑法第十一條前段、第三百三十七條、第五十五條、第四十七條、第四
十二條第二項、第三十八條第一項第一款，罰金罰鍰提高標準條例第一條前段、第二
條，判決如主文。
中     華     民      國      九十二     年     三      月     十一     日
  臺灣臺中地方法院刑事第四庭
                                 法  官  王  世  華
右正本證明與原本無異。
如不服本判決，應於判決送達後十日內向本院提出上訴狀，上訴於臺灣高等法院臺中
分院( 須附繕本 )。
                                 書記官
中     華     民      國      九十二     年     三      月     十二     日
附錄本案論罪科刑法條：
槍砲彈藥刀械管制條例第十三條第四項
附表
┌──┬──────────┬──────┬──────────────┐
│編號│主要組成零件名稱    │數量        │備註                        │
│    │                    │            │        │
├──┼──────────┼──────┼──────────────┤
│一  │彈簧                │柒支        │金屬彈簧                    │
│    │                    │            │                            │
├──┼──────────┼──────┼──────────────┤
│二  │滑套                │壹個        │玩具槍用金屬滑套（換裝土造金│
│    │                    │            │屬槍機）                    │
├──┼──────────┼──────┼──────────────┤
│三  │槍身                │壹支        │槍枝管制編號：0000000000，實│
│    │                    │            │係玩具槍用金屬槍身。        │
├──┼──────────┼──────┼──────────────┤
│四  │彈匣                │壹個        │實係玩具槍用金屬彈匣        │
│    │                    │            │                            │
├──┼──────────┼──────┼──────────────┤
│五  │槍管    │壹支        │實係土造金屬槍管            │
│    │                    │            │                            │
├──┼──────────┼──────┼──────────────┤
│六  │複進簧桿            │壹支        │實係玩具槍用金屬複進簧桿    │
│    │                    │            │                            │
└──┴──────────┴──────┴──────────────┘


司法院資訊處製作；財團法人民間司法改革基金會備份。
